臺灣高等法院臺中分院刑事判決　　　　　　　　　民國九十一年度上訴字第一號
　　上　訴　人　臺灣彰化地方法院檢察署檢察官
　　被　　　告　甲○○
右上訴人因毒品危害防制條例案件，不服臺灣彰化地方法院中華民國九十年十一月九
日第一審判決（民國九十年度訴字第一二六八號，起訴案號：臺灣彰化地方法院檢察
署民國九十年度毒偵字第三七○八號，併辦案號九十年度毒偵字第四五○八號），提
起上訴，本院判決如左：
    主      文
原判決撤銷。
甲○○連續施用第一級毒品，處有期徒刑拾月。
    事      實
一、甲○○前因施用毒品案件，經送觀察、勒戒，認無繼續施用毒品之傾向，由台灣
    彰化地方法院檢察署檢察官於民國（下同）八十九年十月十八日以八十九年度毒
    偵字第四九二九號為不起訴處分確定；復因施用第一、二級毒品案件，經裁定送
    觀察、勒戒後，認有繼續施用毒品之傾向，由原審法院裁定令入戒治處所施予強
制戒治一年，所涉刑案部分，並經原審法院以九十年度訴字第一八五號判處有期
    徒刑九月（尚未執行），嗣於九十年七月二日停止戒治付保護管束出所，應至九
    十年十二月二十六日保護管束期間始行屆滿。詎仍不知悔改，復基於施用第一級
    毒品海洛因之概括犯意，於九十年八月二十二日或其前三日內之某時，以不詳方
    式，在不詳地點施用第一級毒品海洛因。迨甲○○於九十年八月二十二日前往台
    灣彰化地方法院檢察署觀護人室接受尿液採檢，送驗結果呈嗎啡陽性反應，又於
    同年九月廿六日晚間八時許，在其彰化縣溪洲鄉○○村○路巷四十一弄四八號住
    處，將第一級毒品海洛因摻入香煙內點燃之方法，施用第一級毒品海洛因，嗣於
    同年月廿八日，接受該觀護人室採尿送驗結果，亦呈嗎啡陽性反應。
二、案經台灣彰化地方法院檢察署檢察官自動檢舉偵查起訴及移送本院併案審理。
    理      由
一、關於右開第一次施用第一級毒品事實，訊據被告甲○○矢口否認有此部分施用海
    洛因犯行，辯稱：伊於停止戒治期間並無施用毒品情事，僅有服用感冒藥水，但
    不知悉藥名云云。惟查：被告於九十年八月二十二日前往台灣彰化地方法院檢察
    署觀護人室接受尿液採檢，經以氣相層析質譜儀分析法（GC/MS）確認檢驗結果
    ，被告尿液係呈嗎啡陽性反應，可待因則呈陰性反應，有詮昕科技股份有限公司
    出具之濫用藥物尿液檢驗報告一紙附卷可稽。而依一般人施打海洛因或嗎啡後，
    於尿中檢驗出煙毒反應時效，須視施打量之多少及個人代謝分泌情況而定，一般
    於八小時內約有百分之八十量於尿中排出，二十四小時後剩餘量之百分之九十再
    排出，七十二小時後仍有微量排出，此經憲兵司令部早於八十年五月七日以鑑
    驗字第一七四六號函釋甚明。是被告如未於採驗尿液前三日內施用第一級毒品海
    洛因，當無可能於其尿液中驗得嗎啡陽性反應，其空言否認此部分犯行，顯係事
    後卸責之詞，尚難採信，至被告雖以曾經服用感冒藥水等語為辯，然其既未能具
    體陳明該類藥劑之品名、成分以供法院調查，且其尿液中之可待因檢驗係呈陰性
    反應，與通常服用感冒藥水後得於尿液中檢出大量可待因成分殘留之情形迥異，
    亦足徵被告前揭所辯服用感冒藥水云云，並無所據，亦不足採信，此部分犯行，
    應堪認定。
二、關於右開第二次施用第一級毒品之事實，訊據被告供認不諱，其被採取之尿液經
    送驗結果，亦呈嗎啡陽性反應，有淦昕科技股份有限公司出具之鑑用藥物尿液檢
    驗報告一紙附卷可證，是被告此部分之自白，顯與事實相符，亦堪信其為真實。
三、被告前因施用毒品案件，經送觀察、勒戒，認無繼續施用毒品之傾向，由台灣彰
    化地方法院檢察署檢察官於八十九年十月十八日以八十九年度毒偵字第四九二九
    號為不起訴處分確定；復因施用第一、二級毒品案件，經裁定送觀察、勒戒後，
    認有繼續施用毒品之傾向，由原審法院裁定令入戒治處所施予強制戒治一年，所
    涉刑案部分，並經原審法院以九十年度訴字第一八五號判決判處有期徒刑九月（
    尚未執行），嗣於九十年七月二日停止戒治付保護管束出所，應至九十年十二月
    二十六日保護管束期間始行屆滿等情，有臺灣高等法院被告全國前案紀錄表、台
    灣彰化地方法院檢察署刑案資料查註紀錄表、不起訴處分書、判決書、保護管束
    指揮書各一份附卷可按。本案事證已臻明確，被告犯行洵堪認定。
四、核被告甲○○於二犯毒品案件停止戒治期間施用第一級毒品海洛因，所為係犯毒
    品危害防制條例第十條第一項之施用第一級毒品罪。被告於施用前後持有海洛因
    之低度行為，應為施用之高度行為所吸收，不另論罪。其前後二次施用第一級毒
    品，時間緊接，犯同一罪名之罪，顯係基於概括犯意，反覆為之，為連續犯，以
    一罪論。第二次施用行為，雖未經起訴，因與起訴之第一次行為，有連續犯裁判
    上一罪關係，本院自得併予審理。
五、原審為科刑之判決，固非無見，惟查原判決對於檢察官聲請併辦之第二項施用毒
    品犯行，未及審酌，尚有未洽，檢察官據此上訴，指摘原判決不當，為有理由，
    應由本院將原判決撤銷改判，爰審酌被告於停止戒治出所後未久，旋即再次施用
    海洛因，無視執行機關對其改過遷善之殷切期望，顯乏徹底戒除毒癮之決心，品
    行非佳，自有再加教化之必要；惟施用毒品固戕害個人健康至深，然就他人權益
    之侵害仍屬有限，及其犯罪目的、手段、犯罪後否認部分犯行之態度、具有國中
    畢業學歷之智識程度等一切情狀，量處如主文第二項所示之刑，以示懲儆。
六、據上論斷，應依刑事訴訟法第三百六十九條第一項前段、第三百六十四條，第二
    百九十九條第一項前段，毒品危害防制條例第廿條第三項前段、第十條第一項，
    刑法第十一條前段、第五十六條，判決如主文。
本案經檢察官乙○○到庭執行職務。
中      華      民      國      九十一  年      三      月      十三    日
     臺灣高等法院臺中分院刑事第一庭
                                      審判長法  官　陳　紀  綱
                                            法  官　方　艤  駐
                                            法  官　陳　登　源
右正本證明與原本無異。
如不服本判決應於收受送達後十日內向本院提出上訴書狀，其未敘述上訴之理由者並
得於提起上訴後十日內向本院補提理由書（均須按他造當事人之人數附繕本）。
                                            書記官  林　桂　鳳
中      華      民      國      九十一  年      三      月      十四    日
                                                                        Ａ
